臺灣臺南地方法院民事判決　　　　　　　 96年度訴字第313號
原　　　告　慶豐商業銀行股份有限公司
法定代理人　丙○○
訴訟代理人　丁○○
　　　　　　戊○○
被　　　告　乙○○○○○○○
　　　　　　甲○○
上列當事人間請求清償借款事件， 經本院於民國96年4月11日言
詞辯論終結，判決如下：
    主      文
被告應連帶給付原告新臺幣壹佰零玖萬肆仟肆佰柒拾貳元，及其
中新臺幣貳拾玖萬陸仟零參拾玖元自民國九十六年一月二十六日
起至清償日止，按週年利率百分之八計算之利息，暨自民國九十
六年二月二十七日起至清償日止，逾期在六個月以內者，按上開
利率百分之十，逾期超過六個月者，按上開利率百分之二十計算
之違約金；又其中新臺幣柒拾玖萬捌仟肆佰參拾參元自民國九十
六年一月九日起至清償日止，按週年利率百分之八點二四五計算
之利息，暨自民國九十六年二月十日起至清償日止，逾期在六個
月以內者，按上開利率百分之十，逾期超過六個月者，按上開利
率百分之二十計算之違約金。
訴訟費用新臺幣壹萬壹仟捌佰玖拾元由被告連帶負擔。
    事實及理由
壹、程序方面：
    本件被告乙○○○○○○○、甲○○經合法通知，未於言詞
    辯論期日到場， 核無民事訴訟法第386條所列各款情形，爰
    依原告之聲請，由其一造辯論而為判決。
貳、實體方面：
一、本件原告起訴主張：
（一）被告乙○○○○○○○於民國92年9月26日， 邀同被告甲
      ○○為連帶保證人，簽立慶豐商業銀行貸款契約，向原告
      借款新臺幣（下同）800,000元（下稱第1筆借款），約定
      借款期間自92年9月26日起至97年9月26日止，還本付息之
      方式為分60期，每期1個月， 按期平均攤還本息，利息按
      週年利率百分之8.88固定計算，嗣調降為週年利率百分之
      8， 並約定如有任何一宗債務不清償本金，即喪失期限利
      益，全部債務視為到期，且如遲延還本付利時，除須按約
      定利率計付遲延利息外， 其逾期在6個月以內者，按上開
      利率之百分之10加計違約金； 逾期超過6個月者，則按上
      開利率之百分之20加計違約金。
（二）被告乙○○○○○○○又於95年1月26日， 邀同被告甲○
      ○為連帶保證人，簽立慶豐商業銀行貸款契約，向原告借
      款1,000,000元（下稱第2筆借款），約定借款期間自95年
      2月9日起至99年2月9日止，還本付息之方式分48期，每期
      1個月，按期平均攤還本息， 利息按原告放款基準利率加
      週年利率百分之3.58計算，嗣後隨原告放款基準利率調整
      而調整，並自調整後之第一個繳款日起，按調整後之利率
      計算， 現行利率經調整後為週年利率百分之8.245（按即
      原告放款基準利率週年利率百分之 4.665加週年利率百分
      之3.85），並約定如有任何一宗債務不清償本金，即喪失
      期限利益，全部債務視為到期，且如遲延還本付利時，除
      須按約定利率計付遲延利息外， 其逾期在6個月以內者，
      按上開利率之百分之10加計違約金； 逾期超過6個月者，
      則按上開利率之百分之20加計違約金。
（三）詎被告乙○○○○○○○第1筆借款，僅繳付本息至96年1
      月25日，自96年1月26日起即未再繳納本息， 依約已喪失
      期限利益，全部債務視為到期， 現尚積欠原告296,039元
      ，及如主文第1項所示之利息與違約金未清償；第2筆借款
      ，僅繳付本息至96年1月8日，自96年1月9日起即未再繳納
      本息，依約已喪失期限利益，全部債務視為到期，現尚積
      欠原告798,433元，及如主文第1項所示之利息與違約金未
      清償，迭經催討均置之不理，而被告甲○○為被告乙○○
      ○○○○○之連帶保證人，依法應負連帶給付責任，爰依
      消費借貸及連帶保證之法律關係，提起本件訴訟等語。並
      聲明：如主文所示。
二、被告乙○○○○○○○、甲○○未於言詞辯論期日到場，亦
    未提出書狀作何聲明或陳述。
三、得心證之理由：
（一）本件原告起訴主張之前揭事實，業據其提出慶豐商業銀行
      貸款契約2份、慶豐商業銀行還款明細查詢單2紙、慶豐商
      業銀行放款基準利率變動明細表 1紙及臺南縣政府營利事
      業登記證1紙為證 （見本院卷第5頁至第9頁、第30頁），
      核屬相符。又被告乙○○○○○○○、甲○○對於原告主
      張之事實，已於96年3月13日收受起訴狀繕本及本院96年4
      月11日之言詞辯論通知書， 此有本院送達證書2紙在卷（
      見本院卷第19頁、第22頁）足稽，堪認被告乙○○○○○
      ○○、甲○○均已於相當時期受合法之通知，而於言詞辯
      論期日不到場，亦未提出任何書狀或證據資料爭執前揭原
      告主張事實，依民事訴訟法第280條第3項本文準用同條第
      1項之規定，應視為自認原告主張之事實。 綜合上開證據
      資料，自堪信原告之主張為真實。
（二）按借用人應於約定期限內，返還與借用物種類、品質、數
      量相同之物；遲延之債務，以支付金錢為標的者，債權人
      得請求依法定利率計算遲延利息，但約定利率較高者，仍
      從其約定利率；當事人得約定債務人於債務不履行時，應
      支付違約金， 民法第478條、第233條第1項、第250條第1
      項分別定有明文。次按稱保證者，謂當事人約定，一方於
      他方之債務人不履行債務時，由其代負履行責任之契約；
      保證債務，除契約另有訂定外，包含主債務之利息、違約
      金、損害賠償及其他從屬於主債務之負擔；連帶債務之債
      權人，得對於債務人中之一人或數人或其全體，同時或先
      後請求全部或一部之給付，連帶債務未全部履行前，全體
      債務人仍負連帶責任， 民法第739條、第740條、第273條
      分別定有明文。再按保證債務之所謂連帶，係指保證人與
      主債務人負同一債務，對於債權人各負全部給付之責任者
      而言，此就民法第272條第1項規定連帶債務之文義參照觀
      之甚明。 故連帶保證與普通保證不同，縱使無民法第746
      條所揭之情形， 亦不得主張同法第745條關於先訴抗辯之
      權利（最高法院45年台上字第1426號判例、88年度台上字
      第1815號判決意旨參照）。查本件原告主張被告乙○○○
      ○○○○邀同被告甲○○為連帶保證人向其借款，未依約
      清償一節，業如前述，揆諸前揭說明，原告依法自得向被
      告連帶請求積欠之借款、利息及違約金。
四、從而，原告依消費借貸及連帶保證之法律關係，請求被告連
    帶給付借款1,094,472元， 及其中296,039元如主文第1項所
    示之利息與違約金；又其中798,433元如主文第1項所示之利
    息與違約金，為有理由，應予准許。
五、本件依民事訴訟法87條第1項確定訴訟費用額（即裁判費11,
    890元）如主文第2項所示。
六、據上論結，本件原告之訴為有理由， 依民事訴訟法第385條
    第1項前段、第85條第2項、第87條第1項，判決如主文。
中　　華　　民　　國　　96　　年　　 4　　月　　18　　日
                        民事第一庭　　法　官  陳金虎
以上為正本係照原本作成。
如對本判決上訴，須於判決送達後20日內向本院提出上訴狀（須
附繕本）。
中　　華　　民　　國　　96　　年　　4 　　月　　18　　日
                                    　書記官  謝文心
